# 请教陈老师在审计过程中遇到的几个问题

提问人：yue907 时间：2012-12-04 21:28:46
1 、收到的招标图纸费如何入账？企业目前的账务处理是冲减管理费用-咨询费，会计解释是，他们的招标图纸也是花钱买的，所以收到款项是冲减费用。 2 、根据业务招待费-交际费发生额计提20%个人税款计入什么科目？企业目前的账务处理是借：营业外支出贷：应交税费。 3 、代缴外方技术提成费收入所得税款计入什么科目？（企业将技术提成费计入管理费用-技术提成费）企业目前的账务处理是借：营业外支出 贷：应交税费-企业所得税

回答人：chenyiwei
回复 yueyue907 的帖子
1 、招标图纸费理论上应作其他业务收入处理较为恰当。如果属于偶发性质且金额较小的，也可简化处理，冲减费用。
2 、 3 、凡属于代付、代扣代缴的税款，都应计入与原先相同的损益科目，因此 2 的借方科目应为业务招待费； 3 的借方科目应为管理费用——技术提成费。

回答人：chenyiwei
回复 yueyue907 的帖子
在 2 和 3 中，公司都是扣缴义务人，按理自身是不应承担税款的。所以，正常情况下是从应付金额中扣下税款后，将税后净额支付出去，这样不会有特殊的问题。但是，如果对方要求得到的金额是税后净额，在客观条件限制下要求对方将本企业已经代缴的税款补偿给本企业也不切实可行的，则事实上该笔税款只能由本企业承担。由于税款产生的直接原因是由于业务招待费和技术提成费的支付，所以该笔实际由本企业承担的税款也计入与支付款项时计入的科目相同的科目。

提问人：mikezhan 时间：2012-12-05 07:08:22
回楼上陈版，代扣代缴税款 是否不进企业损益为妥？ 个人建议作 其他应收款挂账 与客户结算时 再视具体情况进行账务处理<来自中国会计视野网iPhone客户端>

回答人：chenyiwei
不建议这样处理。